【裁判字號】    91,訴,3319
【裁判日期】    920325
【裁判案由】    毒品危害防制條例
【裁判全文】
臺灣高雄地方法院刑事判決                        九十一年度訴字第三三一九號
    公  訴  人  臺灣高雄地方法院檢察署檢察官
    被      告  甲○○
右列被告因違反毒品危害防制條例案件，經檢察官提起公訴（九十一年度毒偵字第五
四一四號），本院判決如左：
    主    文
甲○○施用第一級毒品，處有期徒刑捌月，扣案之第一級毒品海洛因壹包（驗後淨重
零點貳陸公克，包裝重零點參參公克）沒收銷燬之。又施用第二級毒品，處有期徒刑
伍月，扣案之第二級毒品安非他命壹包（驗後毛重壹點捌公克）沒收銷燬之。應執行
有期徒刑壹年，扣案之第一級毒品海洛因壹包（驗後淨重零點貳陸公克，包裝重零點
參參公克）及第二級毒品安非他命壹包（驗後毛重壹點捌公克），均沒收銷燬之。
    事    實
一、甲○○前因施用第一、二級毒品案件，經裁定送觀察、勒戒後，認無繼續施用毒
品之傾向，由臺灣高雄地方法院檢察署檢察官於民國八十七年十月六日，以八十
    七年度偵字第一九八○四號不起訴處分確定後，再因施用第一、二級毒品案件，
    經觀察、勒戒後，認有繼續施用毒品之傾向，由本院以八十九年度毒聲字第二八
    九五號裁定令入戒治處所施以強制戒治一年，於戒治滿三月後，因成效評定為合
    格，認無繼續戒治之必要，再依本院八十九年度毒聲字第八九○九號裁定停止戒
    治，所餘戒治期間付保護管束，並於九十年四月十七日保護管束期滿。詎仍不知
    悔改，復分別於九十一年九月七日十二時三十分起回溯二十四小時及九十六小時
    內某時，於不詳地點施用第一級毒品海洛因及第二級毒品安非他命各一次，為警
    於同年月七日十一時三十分許，在高雄市○○區○○街一六六巷一弄十五號之一
    查獲，並扣得第一級毒品海洛因（驗後淨重○點二六公克，包裝重○點三三公克
    ）及第二級毒品安非他命（驗後毛重一點八公克）各一包。
二、案經高雄市政府警察局小港分局報告臺灣高雄地方法院檢察署檢察官偵查起訴。
    理    由
一、前揭時地施用第一、二級毒品之犯行，業據被告於本院調查及審理時坦承不諱，
    而被告為警查獲並經採集尿液以免疫學分析法及ＧＣ／ＭＳ方法（即氣相層析質
    譜儀法）檢驗結果，呈甲基安非他命及嗎啡陽性反應，且扣案之白色粉末與晶體
    二小包經分別送驗結果，粉末確定為第一級毒品海洛因，晶體則為第二級毒品甲
    基安非他命等情，有高雄市立凱旋醫院九十一年九月二十六日高市凱醫檢字第０
    ０六三六號煙毒尿液檢驗成績書、高雄市政府警察局小港分局嫌疑人尿液代碼—
    姓名對照表、高雄醫學大學附設中和紀念醫院九十一年十二月二十四日管藥認可
    字第００五號檢驗報告及法務部調查局九十一年十二月十六日調科壹字第二二０
    ０一四四九九號鑑定通知書各一份附卷可稽。次按，若以氣相層析質譜儀（ＧＣ
    ／ＭＳ）作藥物及其代謝產物之定性及定量分析，幾乎不會有偽陽性反應產生，
    又人體投與海洛因後，迅速水解轉變為嗎啡，再循嗎啡之代謝途徑，排出體外，
    百分之五十以上於八小時內，自尿中排出，百分之九十於二十四小時內，自尿中
    排出，採樣應於投與嗎啡二十四小時內進行為宜；常人如未施用安非他命，其尿
    液應無安非他命陽性反應，倘有施用者，約百分之七十於二十四小時內自尿中排
    出，約百分之九十於九十六小時自尿中排出，故推算施用時間距採尿時間最長可
能不會超過四日，亦分別經臺北榮民總醫院八十三年四月七日以八三北總內字第
    三○五九號、行政院衛生署藥物食品檢驗局以（八○）藥檢壹字第○五六九五四
    號及行政院衛生署藥物食品檢驗局八十一年二月八日（八一）藥檢壹字第○○一
    一五六號函闡釋明確。足見被告有分別於九十一年九月七日十二時三十分經警採
    尿時起回溯二十四小時及九十六小時內之某時，確有施用第一級毒品海洛因及第
    二級毒品安非他命各一次之行為無訛。又被告前因施用毒品案件，經裁定送觀察
    、勒戒後，認無繼續施用毒品之傾向，由臺灣高雄地方法院檢察署檢察官於民國
    八十七年十月六日，以八十七年度偵字第一九八○四號不起訴處分確定後，再因
    施用毒品案件，經觀察、勒戒後，認有繼續施用毒品之傾向，由本院以八十九年
    度毒聲字第二八九五號裁定令入戒治處所施以強制戒治一年，於戒治滿三月後，
    因成效評定為合格，認無繼續戒治之必要，再依本院八十九年度毒聲字第八九○
    九號裁定停止戒治，所餘戒治期間付保護管束，並於九十年四月十七日保護管束
    期滿等事實，有上開不起訴處分書、本院被告院內索引卡紀錄表、臺灣高等法院
    被告全國前案紀錄表、臺灣高雄地方法院檢察署刑案資料查註紀錄表各一份在卷
    足憑。從而，被告三犯施用毒品犯行，洵堪認定，應依法論科。
二、核被告所為，係犯毒品危害防制條例第十條第一項、第二項之罪。其持有毒品之
    低度行為，為施用毒品之高度行為所吸收，不另論罪。又所犯施用第一級毒品及
    第二級毒品二罪間，犯意各別，行為互殊，罪名不同，應予分論併罰。爰審酌被
    告施用毒品性質上乃屬對自我身心健康之戕害行為，對社會所造成之損害並非直
    接、巨大，惟被告屢經國家之治療及偵審程序，仍未能根絕毒癮，足見其意志不
    堅又無悔意，及其犯後坦承犯行，態度良好等一切情狀，分別量處如主文所示之
    刑，並定應執行刑。又扣案之毒品確係第一級毒品海洛因及第二級毒品安非他命
    ，有法務部調查局九十一年十二月十六日調科壹字第二二００一四四九九號鑑定
    通知書及高雄醫學大學附設中和紀念醫院九十一年十二月二十四日管藥認可字第
    ００五號檢驗報告各一份附卷可稽，均應依毒品危害防制條例第十八條第一項前
    段，沒收並銷燬之。
據上論斷，應依刑事訴訟法第二百九十九條第一項前段，毒品危害防制條例第十條第
一項、第二項、第十八條第一項前段，刑法第十一條、第五十一條第五款，判決如主
文。
本案經檢察官呂幸玲到庭執行職務。
中      華      民      國     九十二    年      三      月    二十五   日
                                     臺灣高雄地方法院刑事第七庭
                                         審判長法  官   陳志銘
                                               法  官   高英賓
                                               法  官   鄭詠仁
右正本證明與原本無異。
如不服本判決，應於判決送達後十日內，向本院提出上訴狀。
                                               書記官   蔡妮君
中      華      民      國     九十二    年      三      月    二十五   日
附錄法條：毒品危害防制條例
第十條
施用第一級毒品者，處六月以上五年以下有期徒刑。
施用第二級毒品者，處三年以下有期徒刑。
第十八條
查獲之毒品及專供製造或施用毒品之器具，不問屬於犯人與否，均沒收銷燬之。但合
於醫藥或研究之用者，得不予銷燬。
前項合於醫藥或研究用毒品或器具之管理辦法，由法務部會同行政院衛生署定之。


司法院資訊處製作；財團法人民間司法改革基金會備份。
